# 集团内公司划转

提问人：zhangCestbon 时间：2022-12-07 12:46:31
背景：集团公司甲和其全资子公司乙分别持有丙公司各50%的股权，根据原约定由子公司乙对丙公司进行并表，集团公司甲对丙公司按权益法核算；现集团公司甲将其持有的50%股权无偿划转给子公司乙公司，乙公司拥有丙公司100%股权。
请问，乙公司的长投如何核算，
①按照丙公司的实收资本的50%增加长投，使其长投与并公司实收资本对应，
②按照丙公司净资产的50%增加长期股权投资，也就是按照集团甲的长投来入账。
谢谢老师！

回答人：chenyiwei
应采用方案②。由于此前即由乙合并丙的报表，表明乙直接控制丙，现在从甲获得另外50%股权，站在乙的角度类似于收购少数股权。